【裁判字號】    98,上訴,585
【裁判日期】    980526
【裁判案由】    毒品危害防制條例等
【裁判全文】
臺灣高等法院臺中分院刑事判決         98年度上訴字第585號
上  訴  人  臺灣臺中地方法院檢察署檢察官
上  訴  人
即  被  告  丁○○
                      13樓之2
                    （現另案於臺灣臺南監獄執行）
指定辯護人  許家瑜律師
被      告  己○○（原名蘇豊仁）
指定辯護人  本院公設辯護人  丙○○
上列上訴人等因被告等毒品危害防制條例等案件，不服臺灣臺中
地方法院97年度重訴字第1796號中華民國97年12月31日第一審判
決（起訴案號：臺灣臺中地方法院檢察署97年度偵字第8131號）
，提起上訴，本院判決如下：
    主  文
原判決關於被告丁○○共同販賣第二級毒品部分及定應執行刑部
分均撤銷。
丁○○共同販賣第二級毒品，累犯，處有期徒刑柒年肆月，扣案
如附表編號所示第二級毒品MDMA拾玖包【編號A1至A16部分，
驗餘總毛重捌仟玖佰零玖公克（內含包裝袋拾陸只重約貳佰零捌
公克）；編號A17至A19部分，驗餘總毛重壹仟佰拾伍公克（
內含包裝袋只重約拾玖公克）】，沒收銷燬之，藍色旅行箱
壹只沒收。
其他上訴駁回。
丁○○共同販賣第二級毒品，所處有期徒刑柒年肆月與上訴駁回
共同未經許可，持有自動步槍部分所處有期徒刑陸年，併科罰金
新台幣貳拾伍萬元，主刑部分應執行有期徒刑拾年，併科罰金
新台幣貳拾伍萬元，罰金如易服勞役，以罰金總額與陸個月之日
數比例折算。
    犯罪事實
一、丁○○曾於民國（下同）91年間，因妨害自由等案件，經臺
    灣臺中地方法院91年度訴字第257號判處有期徒刑6月、3月
    ，定應執行有期徒刑8月確定，嗣迭經本院91年度上訴字第
    1277號、最高法院91年度台上字第7325號判決上訴駁回確定
    ，甫於92年4月28日執行完畢，猶不知悔改，竟與辛○○（
    業經本院95年度上訴第391號判處有期徒刑8年、8年，定應
    執行有期徒刑14年6月，嗣經最高法院95年度台上字第7237
    號判決上訴駁回確定），共同基於意圖營利之犯意聯絡，由
    辛○○指示丁○○於94年6月初某日，在不詳地點，向不詳
    姓名、年籍之成年人，以不詳代價販入如附表編號所示之
    第二級毒品MDMA（即亞甲基雙氧甲基安非他命、俗稱「搖頭
    丸」）3萬7千顆，合計19包，經裝入丁○○所有之藍色旅行
    箱1只後，放置於辛○○向乙○○所購買、停放在臺中市○○○○街300號（該處為辛○○所開設麟威行銷公司之營業處
    所）地下室停車場之車牌號碼W4－4857號自小客車後行李廂
    內。丁○○復明知未經許可，不得持有具有殺傷力之制式自
    動步槍、制式手槍及子彈，仍與辛○○共同基於未經許可持
    有上開槍彈之犯意聯絡，於94年6月初某日，在不詳處所，
    由辛○○指示丁○○以不詳方式取得如附表編號至所示
    具有殺傷力之制式自動步槍、制式手槍及附表編號至所
    示具有殺傷力之子彈，而未經許可予以持有，亦放置在辛○○停放上開地下室停車場之車牌號碼W4－4857號自小客車後
    行李廂內。
二、嗣於94年6 月13日15時30分許，辛○○自上開車輛後行李廂
    ，取出裝有附表編號所示第二級毒品MDMA之藍色旅行箱1
    只，持至臺中市○○○○街300 號前準備進入大門時，為接獲
    線報埋伏該處之員警當場查獲，扣得該丁○○所有之藍色旅
    行箱1只及裝置其內如附表編號所示第二級毒品MDMA19包
    （合計3萬7千顆），員警旋再前往上開地下室停車場，自車
    牌號碼W4－4857號自用小客車後行李廂內扣得如附表編號
    至所示之制式槍枝、子彈（其餘扣得之手槍滅音器1支、
    裝彈器1個，尚無證據證明係配置前開槍枝使用之從物；而
    擦槍工具1組，亦非供持有行為所用）。
三、案經臺灣臺中地方法院檢察署檢察官主動檢舉偵查起訴。
    理    由
壹、證據能力部分：
一、共犯辛○○於本院95年度上訴字第391號案件審理中，以該
    案被告身分供述關於本案被告丁○○、蘇豊仁涉案情節部分
    ，應有證據能力：
  (一)按刑事訴訟法第158條之3規定「證人、鑑定人依法應具結而
    未具結者，其證言或鑑定意見，不得作為證據。」，所謂「
    依法應具結而未具結者」，係指檢察官或法官依刑事訴訟法
    第175條之規定，以證人身分傳喚被告以外之人（證人、告
    發人、告訴人、被害人、共犯或共同被告）到庭作證，或雖
    非以證人身分傳喚到庭，而於訊問調查過程中，轉換為證人
    身分為調查時，此時其等供述之身分為證人，則檢察官、法
    官自應依本法第186條有關具結之規定，命證人供前或供後
    具結，其陳述始符合第158條之3規定，而有證據能力。若檢
    察官或法官非以證人身分傳喚而以告發人、告訴人、被害人
    或共犯、共同被告身分傳喚到庭為訊問時，其身分既非證人
    ，即與「依法應具結」之要件不合，縱未命其具結，純屬檢
    察官或法官調查證據職權之適法行使，當無違法可言。又前
    揭非以證人之身分在審判中之陳述筆錄，倘該被告以外之人
    已經法院以證人身分傳喚到庭並經具結作證，且由被告為反
    對詰問、或有刑事訴訟法第159條之3所指傳喚不能或詰問不
    能之情形外，該未經具結之陳述筆錄因屬審判上之陳述，自
    有證據能力；若係在另案法官面前作成之陳述筆錄，本質上
    亦屬傳聞證據，自得依本法第159條之1第1項之規定，認有
    證據能力，不能因陳述人未經具結，即一律適用本法第158
    條之3規定，排除其證據能力（最高法院96年台上字第3527
    號判決意旨參照）。
  (二)共犯辛○○於本院95年度上訴字第391號案件審理中之以被
    告身分之供述，除涉及自己罪責外，尚有關於本案被告丁○○、己○○之涉案情節，然當時繫屬於同案件訴訟程序之被
    告，僅辛○○一人（俟辛○○上開案件由最高法院判決上訴
    駁回確定，檢察官始簽分偵辦本案被告丁○○、蘇豊仁），
    自無命其具結之理，惟其中關涉本案被告丁○○、己○○之
    供述，揆諸前揭說明，自屬被告以外之人於審判外向法官所
    為之陳述，依刑事訴訟法第159條之1第1項之規定，自有證
    據能力，辯護意旨認無證據能力云云（見原審卷第137頁反
    面），尚無可採。
二、本案被告丁○○於本院95年度上訴字第391號辛○○所犯槍
    砲等案件審理中，以證人身分證述關於其自己、及被告己○○涉案部分，均有證據能力：
  (一)按被告以外之人，於審判外向法官所為之陳述，得為證據，
    刑事訴訟法第159條之1定有明文。查被告丁○○於本院95年
    度上訴字第391號辛○○案件審理中，以證人身分，就本案
    被告己○○涉案情節經具結而為證述，自屬被告以外之人，
    於本案審判外，向法官所為之陳述，依前開規定，自有證據
    能力。
  (二)又按被告於法院外之機關所為之自白，即審判外之自白，苟
    非出於不正之方法，且與事實相符者，得為證據（最高法院
    31年上字第1515號判例意旨參照），此處之「法院」，當指
    本案審判之法院，是被告於另案被告之審判中，就自己涉案
    部分以證人身分所為證述，自屬審判外之自白。查被告丁○○於本院95年度上訴字第391號辛○○所犯槍砲等案件審理
    中，以證人身分就自己涉案情節所為證述，依其性質，乃被
    告丁○○於本案審判外之自白，則該自白係於另案之審理期
    日在法官面前所為，顯非出於不正方法所得，具有任意性無
    疑，復依本院審理結果認與事實相符（詳後述實體部分），
    自有證據能力。
三、除上述證據外，本判決以下所引用被告以外之人於審判外之
    言詞或書面陳述，而不符合刑事訴訟法第159 條之1 至第
    159條之4之規定者，業經原審於審理時當庭提示而為合法之
    調查，公訴人、被告及辯護人均未於言詞辯論終結前聲明異
    議，本院審酌前開證據作成或取得之狀況，並無非法或不當
    取證之情事，且亦無顯不可信之情況，故認為適當而均得以
    作為證據，是前開證據依刑事訴訟法第159條之5之規定，均
    具有證據能力，先予敘明。
貳、實體部分：
甲、被告丁○○部分：
一、訊據被告即上訴人（以下簡稱被告）丁○○矢口否認有何販
    賣第二級毒品及未經許可持有制式槍彈等犯行，辯稱：伊於
    辛○○案件在臺灣臺中地方法院審理時，曾到場旁聽開庭情
    形，當時伊與辛○○共同之友人「阿倫」即向伊表示，辛○○假釋期間尚有8年，希望可由伊頂替本案，當時伊未立即
    答應。嗣於95年4月6日，伊另涉持搶恐嚇等案件在高雄市為
    警查獲，伊遂誤認該案與辛○○案件得論以一罪合併審理定
    刑，乃決定為辛○○擔罪，遂於臺灣高等法院臺中分院審理
    時為不實證述，且因伊先前到場旁聽時已有瞭解若干案情，
    復於高雄監獄執行期間，於辯護人柳聰賢律師律見時取得辛○○案件之相關卷宗及起訴書等資料，對於重要案情及扣案
    槍彈等物之外觀、形式均詳加背誦，從而於臺灣高等法院臺
    中分院作證時始能證述翔實云云。惟查：
  (一)本案共犯辛○○於94年6 月13日15時30分許，自停放在臺中
    市○○○○街300 號地下室停車場之車牌號碼W4－4857號自用
    小客車後行李廂內，取出內裝附表編號所示之第二級毒品
    MDMA之藍色旅行箱1 只，持至上開建物大樓前準備進入大門
    內時，為接獲線報埋伏該處之員警當場查獲，另在上開車輛
    後行李廂起出如附表編號至所示制式槍枝、子彈等情，
    業據共犯辛○○於其本人被訴案件之警詢中供承在卷（見臺
    中市警察局第二分局中分二刑字第0940001487號警卷第2-4
    頁，以下所稱警卷均指此卷），被告丁○○對此查獲經過之
    客觀事實亦不爭執（見原審卷(一)第42頁），並經證人即現場
    查獲之員警施慶裕、任雲琦、李永福、楊年豐於辛○○案件
    之偵查及原審94年度訴字第2998號案件審理中證稱綦詳：(1)
    證人施慶裕證稱：當時由伊上前盤查辛○○，辛○○手提藍
    色旅行箱，且於尚未開啟前即承認內裝有毒品，打開後伊同
    事再問毒品係何人所有，辛○○亦坦承為其所有，嗣於地下
    室停車場再起出槍彈時，辛○○仍當場表示槍彈是其所有等
    語（見臺灣臺中地方法院檢察署偵字第9926號卷第38頁）；
    (2)證人任雲琦證稱：查獲過程如施慶裕所述，起獲槍枝時伊
    有聽見辛○○承認槍枝為其所有等語（同上偵卷第38頁）；
    (3)證人李永福證稱：當天伊與同事黃隆盈負責監看該大樓地
    下室所架設之監視錄影畫面，目睹辛○○自車輛後行李廂內
    取出藍色手提箱，嗣方至1樓與其他同事會合，辛○○於查
    獲時即坦承該車係其購入之權利車等語（見同上偵卷第38頁
    、原審94年度訴字第2998號卷第67頁）；(4)證人楊年豐證稱
    ：本件係由線民提供線索得悉車牌號碼W4－4857號自用小客
    車內藏有大批毒品，亦可能有槍彈，伊事先即在地下室架設
    監視錄影器，埋伏當天伊與同事任雲琦在附近車內等候，經
    監看監視錄影畫面之同事通知有人自該車後車廂取出物品上
    樓，伊與同事任雲琦隨即趕至現場，當時同事施慶裕已在盤
    查辛○○，辛○○本未供出毒品係自何處取出，經伊與同事
    告知業遭監視錄影後，辛○○始願帶同渠等至停車處，辛○○並自行取出鑰匙開啟後車廂，經同事詢問其內之袋子裝置
    何物，辛○○自承係槍枝等語（見原審94年度訴字第2998號
    卷第64 -65頁），並有如上開查獲地下室之現場圖2紙、車
    籍作業系統—查詢認可資料1紙在卷可稽，復有如附表編號
    所示疑似毒品之藥錠3萬7千顆、裝置前開藥錠所用之藍色
    行李箱1只及附表編號至之槍枝、子彈扣案可佐。
  (二)次查，前述扣案疑似毒品之藥錠及槍枝、子彈，經送請內政
    部警政署刑事警察局鑑定，有該局94年6 月14日刑鑑字第09
    40092553號槍彈鑑定書、94年12月22日刑鑑字第0940185198
    號鑑定書（見偵字第9940號偵卷第30-33頁、原審94年度訴
    字第2998號卷第150頁），其鑑定結果如下：
  1.附表編號所示之藥錠合計19包（共37,000顆），經該局編
    列A1-A19號碼，其中編號A1至A16 部分【驗前總毛重：8,91
    1 公克，扣除鑑定用罄2 公克，驗餘毛重8,909 公克（內含
    包裝袋16只總重約208 公克）】，外觀均為相同形態之黃色
    圓形藥錠，正面印有「D ＆G 」之圖案，另編號A17 至A19
    部分【驗前總毛重：1,337 公克），扣除鑑定用罄2 公克，
    驗餘毛重1,335 公克（內含包裝袋3 只總重約39公克）】，
    外觀均為相同形態之紅色圓形藥錠（依其色澤係介於深粉紅
    色至紅色之間，本判決茲依鑑定書內容載為紅色，附此敘明
    ），正面印有「Ｍercedes －Ｂenz 汽車標誌」之圖案，經
    自編號A1、A17 各抽取2 公克鑑定，均檢出第二級毒品MDMA
    （亞甲基雙氧甲基安非他命）成份，前者純度約為68.8﹪，
    後者約為59.4﹪。
  2.附表編號所示槍枝AK47自動步槍1 支（含彈匣2 個，槍枝
    管制編號0000000000），認係AK47型口徑7.62㎜制式半自動
    、全自動來復槍（本院按：「來復槍」為英文「RIFL E」之
    音譯，一般意譯即為步槍），槍上未發現足資辨識國號、廠
    牌之文字或記號，機械性能良好，可擊發同口徑制式子彈，
    具有殺傷力。
  3.附表編號所示CZ75手槍1支（含彈匣3個，槍枝管制編號000
    0000000） ，認係捷克CZ廠75型口徑9 ㎜制式自動手槍，槍
    管內具6 條右旋來復線，機械性能良好，可擊發同口徑制式
    子彈，具有殺傷力。
  4.附表編號之克拉克19手槍1 支（含彈匣4 個，槍枝管制編
    號0000000000），認係奧地利GLOCK 廠製19型口徑9 ㎜制式
    自動手槍，機械性能良好，可擊發同口徑制式子彈，具有殺
    傷力。
  5.附表編號所示之轉輪手槍2 支，其中槍枝管制編號000000
    0000部分，認係菲律賓ARMSCOR 廠202 型口徑0.38吋制式轉
    輪手槍，槍管內具6 條右旋來復線，機械性能良好，可擊發
    口徑0.38吋制式子彈，具有殺傷力；另槍枝管制編號000000
    0000，係菲律賓SQUIRE SBIMGHAM 廠製M100P 型口徑0.38吋
    制式轉輪手槍，槍管內具6 條左旋來復線，機械性能良好，
    可擊發口徑0.38吋制式子彈，具有殺傷力。
  6.附表編號所示之AK47自動步槍子彈72顆，認均係口徑7.62
    mm 制 式子彈（經試射3 顆）；附表編號所示之90手槍子
    彈127 顆，其中126 顆係口徑9mm 制式子彈（經試射9 顆）
    ，其餘1 顆係土造子彈，具直徑約9mm 之金屬彈頭，經試射
    擊發，具有殺傷力；附表編號所示制式轉輪手槍19顆，均
    係口徑0. 38 吋制式子彈（經試射4 顆）；附表編號所示
    霰彈槍子彈102 顆係12GAGUE 制式子彈，均具有殺傷力附表
    編號所示45手槍子彈41顆，係口徑0.45吋制式子彈，均具
    有殺傷力。
  (三)被告丁○○於本院95年度上訴字第391號審理時供稱（該案
    係以證人身分結證，並以遠距視訊程序為之，該陳述於本案
    性質乃審判外自白業如前述，以下均同）：扣案之毒品及槍
    彈均係伊自他人處取得後，放置在託辛○○購買之車牌號碼
    W4-4857號自用小客車後車廂內等語（見本院95年度上訴字
    第391號卷第241- 242頁），其於原審及本院雖均翻異前詞
    改稱：伊遂誤認該案與辛○○案件得論以一罪合併審理定刑
    ，乃決定為辛○○擔罪云云，然查：
  1.被告丁○○於95年4 月6 日上午11時20分許，在高雄市○○
    區○○路292 號前，因涉持槍恐嚇等案件，由高雄市警察局
    左營分局員警查獲，當場扣得其持有之制式手槍1 支及口徑
    9mm 之制式子彈15顆及第一級毒品海洛因1 小包，嗣則被訴
    未經許可、持有制式手槍、子彈罪及施用第一級、第二級毒
    品罪，分別經臺灣高雄地方法院96年度訴字第3935號判處有
    期徒刑5年6月，與同案之恐嚇部分定應執行有期徒刑5年10
    月確定，同院95年度訴字第1714號判處有期徒刑9月、4月，
    定應執行有期徒刑1年確定等情，業經原審調取臺灣高雄地
    方法院96年度訴字第3935號違反槍砲彈藥刀械管制條例案件
    卷宗、同院95年度訴字第1714號違反毒品危害防制條例案件
    卷宗核閱無訛，此部分事實，尚堪認定。
  2.共犯辛○○於本院95年度上訴字第391號案件審理中雖供稱
    ：先前因丁○○在通緝中，唯恐警方認伊推卸責任，且只知
    其綽號為「阿龍」，不知姓名等語（見本院95年度上訴字第
    391號卷第147頁），嗣於原審審理中亦證稱：伊在看守所時
    ，偶然在電視上看到丁○○在高雄地區因槍砲、毒品案件為
    警逮捕之新聞，始打算將案件推給丁○○云云（見原審卷(一)
    第178頁），然證人即辛○○胞妹壬○○於原審審理中證稱
    ：辛○○出事後約一個月，伊即接到丁○○之電話關切，嗣
    後丁○○更約伊外出談論兄長官司進行的情形等語明確（見
    原審卷(二)第157頁），核與證人辛○○證稱：伊與丁○○比
    較親，伊出事後丁○○經常打電話予胞妹壬○○關心案件進
    行等語相符（見原審卷(二)第156頁），是被告丁○○與辛○○交情之深，可見一斑。另依卷附臺灣臺中看守所97年6月
    11日中所戒字第0970002693號函所附辛○○自94年6月14日
    因本案羈押入該所後之會面紀錄觀之（見原審卷(一)第69至
    100頁），渠兄妹之會面情形相當頻繁，則共犯辛○○於該
    案之偵查乃至一審審理期間，當可輕易透過壬○○與被告丁○○取得聯繫，是其上開所稱因被告丁○○通緝在外無法覓
    得其人乙節，要非事實。參酌證人辛○○於原審審理中更證
    稱：只要丁○○願意出面，伊即有自信丁○○會扛罪等語明
    確（見原審卷(二)第154頁），而被告丁○○亦供稱：當初伊
    曾至臺中地院旁聽辛○○案件之審理，並巧遇辛○○另一綽
    號「阿倫」之友人，「阿倫」當時在法庭外問伊是否願意承
    擔本案，伊未答應也未拒絕等語在卷（見原審卷(二)第160頁
    反面），是倘真有頂罪乙事，則早在被告丁○○之預期內，
    故共犯辛○○於案件偵審程序初期，央請丁○○出面頂替絕
    非難事，斷無於被告丁○○因持槍恐嚇案件為警查獲後始萌
    生此念頭，益徵共犯辛○○對被告丁○○本即存有維護之情
    。
  3.再者，被告丁○○於原審審理中供稱：伊曾向左營分局之員
    警供稱伊於臺中尚有槍砲案件，然員警表示案件業遭查獲已
    無績效可言，故未再多予追問等語（見原審卷(二)第203頁）
    ，而證人即被告丁○○上開持槍恐嚇案件偵查中之選任辯護
    人柳聰賢律師於原審審理中則證稱：伊於受委任期間，曾聽
    聞被告丁○○提及有在左營分局承認臺中搖頭丸、槍枝案件
    ，伊曾告知罪責甚重並建議不要承認，嗣於監獄律見時，伊
    仍再一次強調該部分罪責頗重等語（見原審卷(一)第176頁）
    ，參酌被告丁○○上開持槍恐嚇案件扣案者，僅有區區槍枝
    1支、數顆子彈及供施用所持有之些微毒品，此與本案扣案
    如附表所示數量高達數萬顆之毒品、及龐大之槍彈火力相互
    對照，兩者顯不成比例，復依卷附被告之臺灣高等法院被告
    前案紀錄表所示，被告並非初涉犯罪之人，其對犯罪情節直
    接攸關罪刑輕重乙事，應知之甚稔（此觀同案被告己○○供
    稱知悉本案扣案槍彈、毒品之規模後，即打消頂罪之念頭至
    明，見原審卷(二)第120頁），而被告丁○○復供稱：當初並
    未約定頂罪後有任何代價或好處等語（見原審卷(二)第203頁
    ），是於辯護人已提供專業之法律意見且無任何代價之狀況
    下，被告丁○○仍願為辛○○承擔其從未涉入且罪責甚重之
    案件，要與常情大相違背。甚且，被告丁○○經原審質疑上
    情後，竟又改稱：當初係欲讓辛○○先交保，伊再承擔偽證
    罪云云（見原審卷(二)第203頁），其最初為辛○○作證之動
    機，竟於2年後因庭訊結果致有改變，孰能置信？足認被告
    丁○○於原審辯稱頂罪之情詞，要難遽採。
  (四)又被告丁○○於本院95年度上訴字第391號審理時，係接受
    遠距視訊之訊問，其於法院尚未提示其觀覽扣案槍彈前，竟
    對槍枝口徑、顏色及扣案毒品之顏色、標記等特徵，鉅細靡
    遺地供稱：扣案槍枝兩支是點九零口徑，兩支點三八，其中
    一支左輪、一支右輪、還有長槍AK47。點三八口徑之槍枝是
    黑色轉輪..... 長槍後面把手可折疊。點九零口徑是黑色，
    有一支滑套比較四方形，另一支因當初未取出察看而不清楚
    ，搖頭丸大概是粉紅色的，有賓士標誌在藥丸上等語明確（
    見本院95年度上訴字第391號卷第243頁，嗣始經法官提示扣
    案物予其觀覽，見同卷第252頁），經核與扣案如附表編號
    所示之毒品、槍枝之顏色、外觀及特徵大致吻合【見警卷第
    41-49頁照片、偵字第9940號卷第39、40頁槍枝照片，其中
    附表編號至編號所示之槍枝，因於辛○○上開案件判決
    確定後，業依檢察官執行命令銷燬，業據原審調取臺灣臺中
    地方法院檢察署96年度執字第918號卷核閱無誤（見原審卷
    (二)第186-192頁），本院已無從提示或為勘驗，附此敘明】
    ，被告丁○○雖推稱：伊先前有至臺灣臺中地方法院旁聽辛○○案件之審理，且事先業已取得辛○○案件之卷宗資料，
    故而得悉扣案槍彈、毒品相關細節，並於庭訊詳加背誦，始
    得為如此證述云云。然查：
  1.被告丁○○於臺灣臺中地方法院審理中供稱：伊在辛○○案
    件臺灣臺中地方法院審理期間到場旁聽開庭時，曾巧遇辛○○另一名綽號「阿倫」之友人，「阿倫」當時在法庭外問伊
    是否願意承擔本案，伊未答應也未拒絕，嗣後在臺中市某泡
    沫紅茶店，阿倫有拿厚約5公分之卷宗予伊，當時之卷宗資
    料伊未留下，且對頂罪乙事，仍是未答應亦未反對云云（見
    原審卷(二)第161頁），然證人即共犯辛○○於原審審理中係
    證稱：伊得悉丁○○在南部被抓後，係利用看守所親友會面
    之機會，在手心寫「卷宗」2字暗示胞妹壬○○向律師方面
    影印卷宗，再聯絡綽號「阿倫」之男子代為傳話給丁○○聯
    繫頂替之事等語在卷（見原審卷(一)第178頁、原審卷(二)第154
    頁反面），且證人壬○○亦證稱：辛○○某次在看守所會面
    時有在手心上寫字，寫何字伊忘了，大概是暗示去找人處理
    官司的事，伊有向律師影印卷宗後交給「阿倫」等語（見原
    審卷(二)第158頁），足見辛○○暗示壬○○將相關卷宗交付
    「阿倫」之時點，要屬其得知被告丁○○在高雄地區落網（
    即95年4月6日上午11時許）後，此與被告丁○○所稱於高雄
    市為警逮捕前，已自「阿倫」處取得卷宗乙節，顯有不符，
    足見被告丁○○此部分說詞，已非事實。
  2.其次，被告丁○○於上開持槍恐嚇案件為警查獲翌日即同年
    4 月7 日，即入臺灣高雄第二監獄執行另案殘刑（期間為95
    年4 月7 日至同年6 月21日），當時並未禁止接見、通信、
    隔離或類似措施，且柳聰賢律師曾於95年4 月28日、5 月19
    日、6 月9 日有3 次接見紀錄；嗣又轉臺灣高雄監獄執行（
    期間為95年6 月21日至同年7 月5 日），在此期間則無辯護
    人接見紀錄等情，有臺灣高等法院被告全國刑案紀錄表所附
    入出監紀錄、臺灣高雄監獄97年7 月2 日高監戒字第097100
    0036號函、臺灣高雄第二監獄97年7 月7 日高二監總字第09
    70002739號函在卷可考（見原審卷(一)第192、193-198頁）。
    被告丁○○雖供稱：伊在高雄市為警逮捕入監後，「阿倫」
    曾交付伊胞兄庚○○關於辛○○案件之部分卷宗資料，再由
    胞兄庚○○委託辯護人柳聰賢律師於律見時交付伊收執等語
    （見原審卷(一)第42頁、原審卷(二)第161頁），雖經證人庚○○於原審審理中證稱在卷（見原審卷(二)第173頁），嗣原審
    亦派法警前往借提寄押被告丁○○所在之臺灣臺中監獄，由
    監所人員會同取回被告丁○○所持有之此部分資料，計有
    臺灣臺中地方法院檢察署檢察官94年度偵字第9926、9940號
    起訴書全文影本、共犯辛○○所具狀之刑事調查證據聲請
    狀影本、本院95年度上訴字第391號95年4月14日勘驗筆錄
    影本、同上案件承辦法官於95年4月3日所批示之庭期審理
    單、辛○○95年3月7日所提狀紙末頁1張影本等4份文件，
    固經原審勘驗無訛，有勘驗筆錄附卷可參（見原審卷(二)第9
    頁，上開資料置於原審卷(一)後附證物袋內）。
  3.然證人柳聰賢於原審審理中證稱：伊於95年間擔任丁○○辯
    護人期間，從未自庚○○處取得任何文件而於律見時交付丁○○收執，且伊接獲本案之傳票時，曾詢問庚○○係欲為何
    事作證，庚○○遂將被告丁○○之信件傳真予伊，依文件內
    容係稱伊曾交付法院公文予丁○○，伊再追問庚○○究係何
    公文，庚○○則稱最近至監所予被告丁○○會面時，丁○○
    說「阿倫」有拿一份公文等語（見原審卷(一)第175頁反面）
    ，並有證人柳聰賢所稱之傳真信件附卷可參（見原審卷(一)第
    186 頁），堪認被告丁○○辯稱上開資料4份係由柳聰賢律
    師所轉交乙節，要非事實。復依該被告丁○○寄予庚○○之
    信件內容「弟於5月30日已出過一次庭，不知你還記不記得
    ，以前我的一位朋友叫「阿倫」的，打我的手機，叫你拿一
    份法院的公文去給我的律師轉交給我，並說我出庭時可能用
    得到，為了這一件事，法官可能會調你出庭作證」觀之，益
    見被告丁○○於於原審行第一次準備程序（即97年5月30日
    ）後，旋即依其辯解與胞兄庚○○勾串所謂委請柳聰賢律師
    交付文件之情節，而被告丁○○所持有提出於原審之前揭資
    料之辛○○起訴書上，雖蓋有某律師事務所之收訖章，堪
    認該批資料應係由共犯辛○○之辯護人事務所流出，並以不
    詳方式輾轉交至被告丁○○手中。
  4.況縱認被告丁○○於本院95年度上訴字第951號案件審理前
    ，業已取得並閱覽上開4份資料或其他卷宗資料影本，惟辛○○之起訴書中，對扣案物之記載甚為概略，而卷附之槍彈
    、毒品照片經影印後成黑白照片，顯無從得悉槍彈、毒品之
    外觀、顏色、標記等特徵，參酌被告丁○○於臺灣臺中地方
    法院旁聽辛○○案件開庭當時，尚未決意頂罪，且於旁聽席
    上所見之法庭活動有限，又豈有預先強加背誦所見聞扣案槍
    彈各種特徵之理？被告丁○○雖再推稱：關於槍枝、毒品之
    細節係「阿倫」所告知云云（見原審卷(二)第161頁反面），
    惟證人即共犯辛○○、證人壬○○於原審審理中已一致證稱
    渠等未將槍枝、毒品之外觀、型式等轉告「阿倫」知悉等語
    明確（見原審卷(二)第163頁反面），是被告丁○○此部分辯
    解，顯無可採，堪信被告丁○○必曾親身經手本案扣案之槍
    彈、毒品，因而對於相關外觀、特徵瞭若指掌，嗣於本院95
    年度上訴字第391號審理時，方得為貼切之描述，要無疑義
    。至被告丁○○於本院之上開所述，雖就扣案毒品之標誌、
    手槍把柄等與實際狀況略有不符（見本院95年度上訴字第
    391號卷第243頁），然參酌其持有扣案毒品、槍彈（94年6
    月初），距離上開庭訊（95年7月5日）相隔已達年餘，自有
    因時間較久致混淆記憶之情，要難以此些微之出入遽認其所
    述不實。又關於扣案毒品之顏色，原審業於前揭(二)之1.部分
    說明其色澤介於深粉紅色與紅色之間，是被告丁○○供稱為
    粉紅色，尚非全然悖離事實，被告丁○○之原審及本院辯護
    意旨均指稱其將顏色錯認，顯見所述不實云云（見原審卷(二)
    第205頁反面、本院卷第130頁），自無可採。
  5.另被告丁○○之辯護意旨雖認共犯辛○○與其胞妹壬○○於
    丁○○於95年4 月6 日為警逮捕後，即藉由會面接見之機會
    聯繫由被告丁○○頂罪之事，顯見被告丁○○確係因頂替而
    為不實證述云云。查共犯辛○○與胞妹壬○○先後於95年4
    月7日、4月12日、4月13日之會面接見談話，業經原審當庭
    勘驗接見錄音光碟無訛，有勘驗筆錄暨附件之錄音譯文在卷
    可參（見原審卷第30-74頁），且證人辛○○於原審審理中
    證稱：其中所謂「挖木頭」（即原審卷(二)第49頁）字眼，因
    壬○○均稱伊為木頭，所以壬○○是暗示丁○○要扛本案等
    語（見原審卷(二)第152頁反面），而證人壬○○亦證稱：會
    面時雙方所提及「吃木頭」、「挖木頭生意」（即原審卷(二)
    第44、49頁），均係暗示胞兄丁○○會出來頂罪等語（見原
    審卷(二)第159頁），然上開言語內容本屬隱晦曖昧之詞，固
    可認係辛○○兄妹就被告丁○○是否願意出面作證乙事有所
    聯繫，惟將之解讀為確保被告丁○○出面坦承犯行，亦無不
    可，尚無從遽認上開談話內容即為要求被告丁○○頂替而為
    不實證述，辯護意旨此部分所指，要無可採。
  6.被告丁○○雖舉證人乙○○於本院審理時到庭證稱：出售Ｗ
    ４─4857號車輛時並未見過被告丁○○等語（見本院卷第
    103頁），惟上開Ｗ４─4857號車輛，被告丁○○於本院95
    年度上訴字第391號案審理時即供稱；係託辛○○買的，平
    時伊在使用等語（見本院95年度上訴字第391號卷第241頁）
    ，而辛○○於警詢時初供稱：是朋友蘇豐仁買的等語（見警
    卷第10頁），嗣於原審審理時又供稱：Ｗ４─4857號係伊在
    九十四年間買的，警詢時為脫罪才說是朋友買的等語（見原
    審卷(一)第177頁），辛○○警詢所供雖與被告丁○○不符，
    但互核辛○○於原審及被告丁○○於本院95年度上訴字第
    391號所供，就該車係辛○○所買，卻完全符合。則該車即
    係由辛○○出面購買，證人乙○○證稱未見過被告丁○○，
    並無從執為任何有利於被告丁○○之認定，併此敘明。
  (五)綜上各節，足認被告丁○○於本院95年度上訴字第391號案
    件審理中關於其本人涉犯本案之自白，應與事實相符，雖其
    所述情節中，仍將未涉案之被告己○○指為共犯（被告己○○業經本院認定無罪，詳後述），然無非係因其當時之立場
    仍在脫免辛○○之共犯罪責，為免辛○○前後供詞出入過大
    衍生爭議，故有如此陳述，尚難徒憑此瑕疵而全盤否定其自
    白之真實性。是上開供放置扣案槍彈、毒品之車輛既為辛○○所購買，辛○○亦持有車輛鑰匙，車輛復停放在辛○○辦
    公處所所在大樓之地下室停車場，況扣案槍彈、毒品數量龐
    大，雖各裝填於行李箱、袋子內，亦占有相當之體積，辛○○焉有毫不聞問，隨意任人放置之理？復參酌辛○○於員警
    查獲時，旋在現場立即供認車內所放置者為槍枝（參見上開
    (一)部分證人楊年豐等人證詞），堪認辛○○與被告丁○○間
    ，係由辛○○居於主謀之地位，指示被告丁○○取得槍彈及
    毒品後共同持有之，要無疑義。
  (六)復按販賣毒品罪，並不以販入後復行賣出為構成要件，只要
    以營利之目的，將毒品購入或賣出，有一於此，其犯罪即屬
    完成（最高法院96年度台上字第416 號判決要旨參照）。查
    被告丁○○與共犯辛○○持有之第二級毒品MDMA高達3萬7千
    顆，數量甚鉅顯非購入供自行施用，亦無可能係他人任意寄
    放，被告丁○○於本院95年度上訴字第39 1號案件審理中供
    稱係綽號「阿德」之男子寄放云云（見本院95年度上訴字第
    391號卷第252頁），尚無可採。再者，販賣毒品係違法行為
    ，非可公然為之，亦無公定之價格，不論任何包裝，均可任
    意分裝增減分量，而每次買賣之價量，亦可能隨時依雙方間
    之關係深淺、資力、需求量及對行情之認知、來源是否充裕
    、查緝是否嚴緊，購買者被查獲時供述購買對象之可能性風
    險之評估等，因而異其標準，並機動調整，非可一概而論，
    販賣之利得除經坦承犯行或價量俱臻明確外，委難察得實情
    ，販賣之人從價差或量差中牟利方式雖異，其意圖營利之非
    法販賣行為則一。查第二級毒品MDMA因危害人體健康至鉅，
    政府取締嚴格，取得不易，而對於販賣者之處罰亦重，被告
    丁○○與共犯辛○○難諉不知，故渠等主觀上必有營利意圖
    甚明，其2人以營利之意圖販入第二級毒品MDMA，雖未及出
    售即被查獲，仍屬犯罪既遂。另被告丁○○與共犯辛○○所
    持有如附表編號至之龐大槍彈，究係擁槍自重（自衛）
    ，抑或販賣，原因不一而足，既乏證據證明販賣或意圖犯罪
    ，即應為有利被告丁○○之認定，僅論以單純持有罪責。雖
    被告丁○○於本院95年度上訴字第391號案件審理中供稱上
    開槍彈係張燦瑜所寄託藏放云云（見本院95年度上訴字第
    391號卷第242頁），然扣案槍彈之規模龐大，並非零星數量
    ，堪認持有之人取得後必妥善置於自己實力支配下，要無任
    意寄託他人藏放之理，是被告丁○○與共犯辛○○所犯要非
    寄藏槍彈罪亦明。又辛○○於警詢及本院95年度上訴字第39
    1號審理時均供稱：蘇豊仁係於94年6月7日（即查獲前一星
    期）前來寄放車輛等語（見警卷第10頁、本院95年度上訴字
    第391號卷第245頁），雖關於蘇豊仁涉案部分應非事實，然
    參酌扣案毒品、槍彈之數量、規模，衡情自無可能長期放置
    於上開地下室，是關於被告丁○○與共犯辛○○取得上開槍
    彈、毒品之時點，應與辛○○所供述時間相去不遠而應認定
    為94年6月初某日，較為合理。綜上調查結果，
    本件事證明確，應依法論科。
二、論罪科刑：
  (一)查槍砲彈藥刀械管制條例第7 條第4 項、第12條第4 項之罪
    ，雖於被告丁○○行為後之97年11月26日修正公布同條例第
    7 條，惟僅係增訂第5 項「意圖供自己或他人犯罪之用以強
    盜、搶奪、竊盜或其他非法方法，持有依法執行公務之人所
    持有之第一項所列槍砲、彈藥者，得加重其刑至二分之一。
    」，並將原第5項法文移列為第6項，本案所犯之第7條第4項
    之法文及法定刑均未有修正，自無法律變更問題。
  (二)次按行為後法律有變更者，適用行為時之法律。但行為後之
    法律有利於行為人者，適用最有利於行為人之法律，刑法第
    2條第1項定有明文。被告行為後，刑法業於94年2月2日修正
    公布，並自95年7月1日施行，關於本案所涉刑法修正部分，
    分述如下：
  1.毒品危害防制條例第4條第2項於98年5月20日修正公佈規定
    為：「製造、運輸、販賣第二級毒品者，處無期徒刑或7年
    以上有期徒刑，得併科新臺幣1千萬元以下罰金。」，修正
    前之規定為「製造、運輸、販賣第二級毒品者，處無期徒刑
    或7年以上有期徒刑，得併科新臺幣7百萬元以下罰金。」，
    比較新舊法結果，以修正前規定較為有利。
  2.被告丁○○所犯持有制式槍枝、子彈及販賣第二級毒品等罪
    ，其法定刑中關於併科罰金刑最低額部分，依修正後刑法第
    33條第5款規定「罰金：新臺幣一千元以上，以一百元計算
    之」，較修正前刑法第33條第5款規定「罰金：一元以上」
    為重，比較新舊法結果，以修正前規定較為有利。
  3.按刑法第28條原規定：「二人以上共同『實施』犯罪之行為
    者，皆為共同正犯。」，修正後規定：「二人以上共同『實
    行』犯罪之行為者，皆為共同正犯。」，將舊法之「實施」
    修正為「實行」。原「實施」之概念，包含陰謀、預備、著
    手及實行等階段之行為，修正為僅共同實行犯罪行為始成立
    共同正犯。是新法共同正犯之範圍縮小，排除陰謀犯、預備
    犯之共同正犯，新舊法共同正犯之規定即有修正，雖對於本
    件被告丁○○與共犯間之犯罪情形而言，修正內容對其並無
    「有利或不利」之影響，然此係以「對被告並無有利或不利
    」之結果，逆推「法律有無變更」之前提事實，即有倒果為
    因之誤，是本件刑法第28條既已變更，且新法並無不利於被
    告之情形，自應逕行適用裁判時法（最高法院96年度台上字
    第5274號判決參照）。
  4.刑法第47條原規定「受有期徒刑之執行完畢，或受無期徒刑
    或有期徒刑一部之執行而赦免後，五年以內再犯有期徒刑以
    上之罪者，為累犯，加重本刑至二分之一」，修正後為「受
    徒刑之執行完畢，或一部之執行而赦免後，五年以內故意再
    犯有期徒刑以上之罪者，為累犯，加重本刑至二分之一」，
    新舊法就累犯之要件，因此有所變動，自屬法律有變更，而
    非僅屬文字修正，則本件被告故意犯罪行為後，法律既有變
    更，應依刑法第2條第1項規定，比較新舊法規定結果，本件
    被告均成立累犯，新法並無不利被告，應適用裁判時法。
  5.另有關想像競合犯之規定，修正後刑法第55條除規定「從一
    重處斷」外，並增列但書「但不得科以較輕罪名所定最輕本
    刑以下之刑」，該但書之規定，係科刑之限制，為法理之明
    文化，非屬法律之變更，自無新舊法比較適用問題。
  6.數罪併罰，有二裁判以上定其應執行刑之規定，修正前刑法
    第51條規定：「數罪併罰，分別宣告其罪之刑，依左列各款
    定其應執行者：」，其中第5款規定：「宣告多數有期徒刑
    者，於各刑中之最長期以上，各刑合併之刑期以下，定其刑
    期。但不得逾二十年。」，修正後刑法第51條第5款規定：
    「宣告多數有期徒刑者，於各刑中之最長期以上，各刑合併
    之刑期以下，定其刑期。但不得逾三十年」，經比較新舊法
    結果，修正後刑法並非較有利於行為人，依刑法第2條第1項
    前段之規定，仍應依修正前刑法第51條第5款規定，定其應
    執行之刑。
  7.關於易服勞役之標準，修正後刑法第42條第3、4、5項之規
    定為：「易服勞役以新臺幣1千元、2千元或3千元折算1日。
    但勞役期限不得逾依第51條第7款所定之金額，其易服勞役
    之折算標準不同者，從勞役期限較長者定之。罰金總額折算
    逾1年之日數者，以罰金總額與1年之日數比例折算。依前項
    所定之期限，亦同。」另罰金罰鍰提高標準條例第2條則配
    合刑法修正而刪除，修正前刑法第42條第2、3項關於罰金易
    服勞役之規定：「易服勞役以（銀元）1元以上3元以下折算
    1 日。但勞役期限不得逾6個月。罰金總額折算逾6個月之日
    數者，以罰金總額與6個月之日數比例折算。」。本判決諭
    知併科罰金新臺幣25萬元，其易服勞役之折算標準，經以修
    正前刑法之銀元300元即新臺幣900元，修正後刑法之新臺幣
    1000元（此為目前實務多數見解所採之數額），換算結果，
    如依修正前刑法第42條第2、3項規定，應以6個月為易服勞
    役期間之上限，如依修正後刑法第42條第3、5項規定，則易
    服勞役期間將達250日（250,000元÷1,000元/日＝250日）
    ，顯已逾6個月，據此，自應適用修正前刑法第42條第2、3
    項規定，定其折算標準。
  (三)查毒品MDMA（亞甲基雙氧甲基安非他命，俗稱搖頭丸），係
    毒品危害防制條例第4 條第2 項第2 款所列之第二級毒品；
    又附表編號至所示扣案之制式自動步槍、制式手槍及子
    彈，係分屬槍砲彈藥刀械管制條例第4 條第1 項第1 款所定
    之槍砲、及同條項第2 款所定之彈藥。是核被告丁○○基於
    營利意圖，販入附表編號所示之毒品MDMA部分，所為係犯
    98年5月20日修正前之毒品危害防制條例第4條第2項之販賣
    第二級毒品罪；其未經許可，持有如附表編號之制式自動
    步槍，所為係犯槍砲彈藥刀械管制條例第7條第4項之未經許
    可，持有自動步槍罪；其未經許可，持有如附表編號至
    所示之制式手槍部分，所為係犯槍砲彈藥刀械管制條例第7
    條第4項之未經許可，持有手槍罪；其未經許可，持有如附
    表編號至所示子彈部分，所為係犯槍砲彈藥刀械管制條
    例第12條第4項之未經許可，持有子彈罪。其因販賣第二級
    毒品MDMA因而持有毒品MDMA之低度行為，為販賣之高度行為
    所吸收，不另論罪。被告丁○○與辛○○就上開犯行間，有
    犯意之聯絡及行為之分擔，為共同正犯。被告丁○○曾於91
    年間，因妨害自由等案件，經臺灣臺中地方法院91年度訴字
    第257號判處有期徒刑6月、3月，定應執行有期徒刑8月確定
    ，嗣迭經本院91年度上訴字第1277號、最高法院91年度台上
    字第7325號判決上訴駁回確定，甫於92年4月28日執行完畢
    ，有刑案資料查註記錄表、臺灣高等法院被告前案記錄表在
    卷可參，其受徒刑之執行完畢，5年以內故意再犯上開有期
    徒刑以上之罪，均為累犯，除販賣第二級毒品罪法定刑無期
    徒刑部分，依法不得加重外，應依刑法第47條第1項規定，
    各予加重其刑。
    又按槍砲彈藥刀械管制條例第4條第1項所列之各式槍砲，係
    依其殺傷力之程度由重至輕依序排列，是一行為同時持有上
    述數種槍砲者，自應依想像競合犯規定，從一重即以持有殺
    傷力較強之槍砲罪論處；惟如所持有之槍砲種類相同（如同
    為手槍，或同為子彈者），縱令同種類之客體有數個（如數
    支手槍、數顆子彈），仍為單純一罪；而同時持有不相同種
    類之客體（如同時持有手槍及子彈），亦為一行為觸犯數罪
    名之想像競合犯（最高法院97年度台上字第3292號判決要旨
    、82年度台上字第5303號判決要旨可資參照），是被告丁○○以一行為所同時持有附表編號至所示制式手槍4支，
    及附表編號至所示各式子彈，關於未經許可持有制式手
    槍及未經許可持有子彈部分，各僅論以單純一罪。被告丁○○一持有行為，觸犯未經許可持有自動步槍、手槍、子彈等
    3 罪，為想像競合犯，應從一重論以未經許可持有自動步槍
    罪處斷。被告所犯販賣第二級毒品及未經許可持有自動步槍
    等2罪，犯意各別，行為互殊，應予分論併罰。原審判決就
    被告丁○○未經許可持有自動步槍部分適用槍砲彈藥刀械管
    制條例第7條第4項、第12條第4項，刑法第2條第1項前段、
    第11條、第28條、第47條第1項、第55條、第42條第3項（修
    正前）、第51條第5款（修正前）、第38條第1項第1款之規
    定，並審酌被告丁○○前有麻藥、殺人、妨害自由等多項前
    科，仍不知警惕，未經許可，持有規模龐大之制式槍枝及子
    彈，動機雖不明，然已對社會治安造成嚴重隱憂，其雖受辛○○指示而犯本案，衡其情節相較於主謀辛○○稍低，且曾
    一度於辛○○案件中坦承犯行，惟得悉自身所涉罪責甚重後
    ，竟又翻異前詞之犯後態度等一切情狀，量處有期徒刑陸年
    ，併科罰金新台幣貳拾伍萬元，並依前開比較新舊法結果，
    諭知罰金易服勞役之折算標準，且認扣案如附表編號至
    之自動步槍、手槍（詳附表備註欄），及附表編號口徑
    7.62mm 制式子彈69顆、編號口徑9mm制式子彈117顆、編
    號口徑0.38吋制式子彈15顆、編號12GAGUE制式子彈102
    顆、編號口徑0.45吋制式子彈41顆，雖於共犯辛○○判決
    確定之執行案件中，均經執行檢察官為沒收（廢棄）處分，
    業經原審調取臺灣臺中地方法院檢察署96年度執字第918號
    卷核閱無訛，然既均屬違禁物，仍依刑法第38條第1項第1款
    ，併予宣告沒收。至因鑑定試射而失其殺傷力，已非違禁物
    之子彈（附表編號3顆、編號之土造子彈1顆、編號4
    顆），爰不予宣告沒收。至扣案之手槍滅音器1支、裝彈器1
    個，已同由檢察官為上開沒收處分（見原審卷(二)第192- 194
    頁），已無從勘驗或送請鑑定是否確屬配置於扣案手槍所用
    之從物，此外，亦查無其他證據足認係供扣案槍枝使用之從
    物，難認係違禁物；而擦槍工具1組，非違禁物，亦非供持
    有行為所用；另扣案之共犯辛○○所有之手機4支、呼叫器1
    個，則與本案無關，亦均不予宣告沒收，核其認事用法均無
    違誤，量刑亦稱妥適，被告上訴否認未經許可持有自動步槍
    犯行，指摘原審判決不當，顯無理由，應予駁回。原審判決
    關於被告共同販賣第二級毒品部分認被告罪證明確予以論罪
    科刑固非無見，惟毒品危害防制條例第4條第2項業於98年5
    月20日修正公佈，原審未及為新舊法之比較，尚有未洽。又
    MDMA扣案之初固為3萬7千顆，然經鑑驗已分別使用2公克、2
    公克，原審仍認為有3萬7千顆，而予以宣告沒收3萬7千顆，
    亦有未洽。被告丁○○關於原審判決就此部分上訴否認犯行
    ，指摘原審判決不當，顯無理由，惟原審判決關於被告丁○○共同販賣第二級毒品部分既有上開可議之處，自應由本院
    將原審判決關於被告丁○○共同販賣第二級毒品部分及定應
    執行部分均予以撤銷改判。爰審酌被告丁○○前有麻藥、殺
    人、妨害自由等多項前科，仍不知警惕，基於營利意圖販入
    數量高達3萬7千顆之第二級毒品MDMA，助長施用毒品成癮之
    惡習，對社會治安亦有相當程度之危害，其雖受辛○○指示
    而犯本案，衡其情節相較於主謀辛○○稍低，且曾一度於辛○○案件中坦承犯行，惟得悉自身所涉罪責甚重後，竟又翻
    異前詞之犯後態度等一切情狀，量處有期徒刑柒年肆月，且
    與上開被告丁○○未經許可持有自動步槍部分所處有期徒刑
    陸年；併科罰金新台幣貳拾伍萬元，罰金如易服勞役，以罰
    金總額與陸個月之日數比例折算部分，定其應執行之刑有期
    徒刑拾年，併科罰金新台幣貳拾伍萬元，罰金如易服勞役
    ，以罰金總額與陸個月之日數比例折算。扣案如附表編號
    所示之第二級毒品MDMA19包【編號A1至A16部分，驗餘總毛
    重8,909公克（含包裝袋16只總重約208公克；編號A17至A19
    部分，驗餘總毛重1,335公克（含包裝袋3只總重約32公克）
    】，係被告丁○○所為販賣第二級毒品罪所查獲之毒品，而
    上開包裝袋19只部分，因與所殘留之毒品殘渣難以析離，亦
    應整體視為毒品，依毒品危害防制條第第18條第1項前段規
    定，宣告沒收銷燬之，另認本件扣案用以裝置上開毒品MDMA
    之藍色行李箱1只，為被告丁○○所有，業據其於本院95年
    度上訴字第391號審理時供述甚明（見本院95年度上訴字第
    391號卷第240頁），依毒品危害防制條例第19條第1項規定
    ，併予諭知沒收。
乙、被告己○○部分：一、起訴之合法性：(一)按不起訴處分已確
    定或緩起訴處分期滿未經撤銷者，非有下列情形之一，不得
    對於同一案件再行起訴：一發現新事實或新證據者。二有第
    420條第1項第1款、第2款、第4款或第5款所定得為再審原因
    之情形者，刑事訴訟法第260條第1款定有明文。又所謂「新
    事實」、「新證據」，乃指不起訴處分前未經發見，至其後
    始行發見者而言。
  (二)查本件於94年間查獲辛○○後，經臺灣臺中地方法院檢察署
    檢察官併列辛○○、蘇豊仁為被告（蘇豊仁姓名誤載為蘇「
    豐」仁），嗣經偵查終結，因認除同案被告辛○○之供述外
    ，別無其他證據證明被告蘇豊仁涉案，檢察官乃以94年度偵
    字第9926號、9940號為不起訴處分確定，有該不起訴處分書
    在卷可參（見偵字第9940號卷第56頁），同案被告辛○○部
    分，則經檢察官提起公訴，並經臺灣臺中地方法院94年度訴
    字2998號判決論罪科刑，案經辛○○提起上訴，嗣於該案二
    審即本院95年度上訴字第391號審理，經本件被告丁○○以
    證人身分證稱蘇豊仁確為本件共犯，則證人丁○○之證詞，
    自屬上開不起訴處分前未經發見，至其後始行發見之新證據
    ，故就被告蘇豊仁部分，自得再行起訴，先予敘明。
二、查被告己○○原名蘇豊仁（見原審卷(一)第35頁臺灣高等法院
    檢察署書記處函），惟上開共犯辛○○案件部分，於判決確
    定前之偵查、審理程序中，均將其姓名誤為蘇「豐」仁，以
    致相關筆錄內容亦均有誤載情形，本判決以下引用相關筆錄
    內容時，爰逕予載為正確之蘇「豊」仁，以免混淆，先予敘
    明。
三、公訴意旨略以：被告己○○與辛○○、被告丁○○3人，共
    同基於意圖營利之犯意聯絡，於94年6月初之前某日，在不
    詳地點，向不詳姓名、年籍之成年人販入如附表編號所示
    之第二級毒品MDMA（即亞甲基雙氧甲基安非他命、俗稱「搖
    頭丸」）3萬7千顆，並藏放於辛○○所購買、停放在臺中市
    ○○○○街300號（該處為辛○○所開設麟威行銷公司之營業
    處所）地下室停車場之車牌號碼W4－4857號自小客車後行李
    廂內（以藍色旅行箱1只裝置）。被告己○○復明知未經許
    可，不得持有具有殺傷力之制式自動步槍、手槍及子彈，仍
    與辛○○、被告丁○○共同基於未經許可持有上開槍彈之犯
    意聯絡，於94年6月初之前某日，在不詳處所，由辛○○指
    示丁○○以不詳方式取得如附表編號至所示具有殺傷力
    之制式槍枝、及附表編號至所示具有殺傷力之子彈，而
    未經許可予以持有，亦放置在辛○○停放上開地下室停車場
    之W4－4857號號自小客車後行李廂內（分以數只黑色袋子及
    盒子裝置）。嗣於94年6月13日15時30分許，辛○○為警查
    獲後供出共犯為被告己○○，因認被告己○○亦涉犯槍砲彈
    藥刀械管制條例第7條第4項未經許可，持有制式槍枝、同條
    例第12條第4項未經許有，持有子彈及98年5月20日修正前之
    毒品危害防制條例第4條第2項之販賣第二級毒品等罪嫌。
四、按犯罪事實應依證據認定之，無證據不得認定犯罪事實；不
    能證明被告犯罪者，應諭知無罪之判決，刑事訴訟法第154
    條第2 項、第301 條第1 項分別定有明文。又對被告犯罪事
    實為訴訟上之證明，須於通常一般之人均不致有所懷疑，而
    得確信其為真實之程度者，始得據為有罪之認定，倘其證明
    尚未達到此一程度，而有合理之懷疑存在而無從使事實審法
    院得有罪之確信時，即應由法院為諭知被告無罪之判決（最
    高法院76年台上字第4986號判例要旨參照）。再共犯之自白
    ，不得作為有罪判決之唯一證據，仍應調查其他必要之證據
    ，以察其是否與事實相符，刑事訴訟法第156條第2項定有明
    文。蓋共犯之自白，難免有因心理因素或利害關係，欲嫁禍
    他人、拖人入罪，而為虛偽供述之虞，故立法政策上方限制
    共犯自白在證據上之價值，防止偏重共犯自白發生誤判之情
    形。故如欲採共犯之自白或不利於己之陳述，作為同案共犯
    論罪之依據，除須該證據就形式上符合嚴格證明之證據法則
    要求外（具有證據能力及法定調查程序），就實質上亦須無
    有瑕疵可言，且就其他方面調查，又與事實相符，方得採為
    其他共同被告犯罪事實之認定。再者，上開規定之立法意旨
    ，既在防範被告或共犯自白之虛擬致與真實不符，而對自白
    在證據上之價值加以限制，明定須藉補強證據以擔保其真實
    性，是所謂補強證據，當係指除該自白本身之外，其他足以
    證明該自白之犯罪事實確具有相當程度真實性之證據而言，
    雖所補強者，非以事實之全部為必要，但亦須因補強證據之
    質量，與自白之相互利用，足使犯罪事實獲得確信者，始足
    當之。兩名以上共犯之自白，不問是否屬於同一程序（共同
    被告），縱所述內容一致，仍屬自白之範疇，究非自白以外
    之其他必要證據，故此之所謂補強證據，應求諸於共犯自白
    以外，實際存在之有關被告與犯罪者間相關聯之一切證據；
    必共犯之自白先有補強證據，而後始得以該自白為被告或其
    他共犯自白之補強證據，此亦據最高法院87年台上字第2123
    號判決、96年度台上字第7105號判決要旨揭櫫甚詳。
五、公訴意旨認被告己○○涉犯販賣第二級毒品、非法持有制式
    槍彈等罪嫌，無非係以共犯辛○○於其本人案件之警詢、偵
    查及審理（含臺灣臺中地方法院94年度訴字第2998號、本院
    95年度上訴字第391號）之供述、被告丁○○於上開本院案
    件審理中以證人身分之證述及扣案之槍彈、毒品等，為其主
    要論據。訊據被告己○○堅決否認涉有前開犯行，辯稱：共
    犯辛○○為警查獲當天，伊與辛○○共同之友人「阿清」即
    撥打電話予伊，因辛○○當時仍在假釋期間，希望伊可替辛○○頂罪，伊電話中有答應，然依約至辛○○接受警詢之派
    出所與「阿清」碰面後，知悉扣案槍彈、毒品數量龐大，伊
    認為恐有10幾年之刑期，情節太重而當場反悔等語。
六、經查：
  (一)共犯辛○○於其本人案件警詢中供稱：停放伊公司下室之自
    用小客車及後車廂內扣案之槍彈等物品亦為蘇豊仁所有，該
    車係蘇豊仁寄放該處，伊於為警查獲當天之下午3 時許，接
    獲蘇豊仁以0000000000號行動電話，撥打伊0000000000號行
    動電話稱，該車後車廂內有衣物請伊先代為取出，蘇豊仁則
    會於同日下午5 時許前來伊公司取走云云（見警卷第11、21
    頁），復有辛○○手機之來電顯示翻拍照片、行動電話門號
    0000000000號之通聯紀錄附卷可參（見警卷第27頁、偵字第
    9926頁第58頁），然該電話之來電顯示姓名為「瑞忠」，顯
    係共犯辛○○於手機內編列姓名之友人，其理應詳予說明該
    名「瑞忠」與被告己○○之關係，惟經員警質疑該名來電者
    之身分時，辛○○則含糊推稱：他（指被告己○○）可能係
    向朋友借電話云云（見警卷第22頁），已有避重就輕之嫌。
    嗣共犯辛○○於臺灣臺中地方法院94年度訴字第2998號案件
    審理中，聲請傳喚證人戊○○，表示該人即為行動電話門號
    000000 0000之使用人「瑞忠」，然該門號係以俗稱「外勞
    卡」形式所申請之預付卡門號（見偵字第9926號卷第43頁）
    ，實際使用人為何，本屬不明，而共犯辛○○於手機內所設
    定之姓名「瑞忠」，亦非必為本名，故證人戊○○是否即為
    該「瑞忠」之人，已有疑義。又證人戊○○雖於原審證稱：
    94年6月13日下午3時許，伊與蘇豊仁大墩路之集集茶坊吃飯
    ，原本係伊與辛○○在通電話，蘇豊仁表示有事聯絡辛○○
    ，遂取伊手機與辛○○通話，伊有聽到蘇豊仁請辛○○拿袋
    子等語在卷（見臺灣臺中地方法院94年度訴字第2998號卷第
    69頁），惟證人戊○○於本院審理行交互詰問時證稱：「（
    檢察官問：筆錄記載於94年6月13日下午3點，你與被告己○○（原名蘇豊仁）在臺中市○○路集集茶行吃飯等語，是否
    即在庭之被告被告己○○？）當時我不知道被告己○○是誰
    ，是為了要幫辛○○脫罪作證的。（檢察官問：請你再看一
    次筆錄，原本你與辛○○通電話，被告己○○要跟辛○○講
    話，你就把電話交給被告己○○，聽到他說要拿袋子等語，
    有何意見？）都是假的。（檢察官問：你是說那次筆錄你講
    的內容都是假的，沒有與被告己○○吃飯的事？）沒有。（
    檢察官問：也沒有被告己○○拿你手機與辛○○講電話的事
    ？）沒有。」等語（見本院卷第125頁），己明確證稱其於
    臺灣臺中地方法院94年度訴字第2998號審理時所為之供述係
    偽證，且經該案承辦法官以卷附通聯紀錄所示之基地台位置
    ，請證人戊○○指出係何通電話時，證人戊○○證稱：通聯
    紀錄顯示之基地台位置均係靠近伊住家之基地台，伊看不出
    與辛○○之該通電話係通聯紀錄之哪一通等語明確（見臺灣
    臺中地方法院94年度訴字第2998號卷第70-71頁），再被告
    己○○供稱：伊從不認識戊○○之人等語（見原審卷(二)第
    199 頁），足見共犯辛○○供稱係因被告己○○撥打電話予
    伊表示欲取出車輛後車廂內之行李箱乙節，要與事實不符。
  (二)又關於本件供放置槍彈、毒品之車輛來源、該車如何停放至
    辛○○公司大樓之地下室部分，共犯辛○○於本院95年度上
    訴第391號案件審理時供稱：車輛係蘇豊仁購買，當初蘇豊
    仁、丁○○來寄放車輛時，伊叫蘇豊仁開入地下室，伊與丁○○在公司泡茶云云（見本院95年度訴字第391號卷第245-2
    46頁），然證人即被告丁○○於同次審理中證稱：車輛係委
    託辛○○購買，因蘇豊仁買不到，當天伊叫蘇豊仁開下去，
    伊與另一名綽號「阿德」之友人在停車場機械出口處等候，
    辛○○則在公司內（見本院95年度訴字第391號卷241、249
    、250-251頁），互核顯不相符，自不得採為不利被告己○○之認定。再被告己○○於原審審理中供稱：伊與辛○○係
    91、92年間認識，平時不常往來，伊不認識丁○○等語（見
    原審卷(二)第197頁反面），又證人壬○○亦證稱：伊有見過
    己○○，然彼此不熟等語（見原審卷(二)第159頁反面），相
    較於丁○○可直接並經常與壬○○電話聯繫之情節以觀，足
    見被告己○○與辛○○之熟稔程度，必遠低於辛○○與丁○○，是倘被告己○○如同丁○○般確有參與本案，共犯辛○○對於渠3人之交情事實，自無特予虛構之必要，詎其於本
    院95年度上訴第391號案件審理中，竟供稱：伊先認識蘇豊
    仁10多年，92年間再過蘇豊仁認識丁○○云云（見本院95年
    度訴字第391號卷卷第245頁），恰與事實上即其與丁○○交
    情較深之情節相反，顯係袒護丁○○以使之罪責相對於被告
    己○○為輕，兩相對照下，辛○○欲強入被告己○○於罪之
    態度，昭昭甚明。
  (三)另參酌共犯辛○○於94年6 月13日為警查獲後，雖將被告己○○指為扣案槍彈、毒品之所有人，然被告己○○迄至97年
    10月4日經原審通緝到案前，始終未因本案在司法機關為任
    何陳述，其倘有心迴避罪責為不實之供述，自可全盤否認與
    本案有關之任何細節，何需供出綽號「阿清」之人曾請託其
    為辛○○頂罪之事，況證人壬○○證稱：伊兄長辛○○為警
    查獲後，辛○○的朋友「阿清」有前來派出所關心等語明確
    （見原審卷(二)第160頁），益見被告己○○之辯解，尚非無
    據。復遍閱全卷事證，本案除共犯辛○○、證人即被告丁○○上開關於被告己○○之供述或證詞外，其餘直接、間接證
    據均查無與被告己○○有絲毫關連性，然共犯辛○○、丁○○之供述及證詞，本不得作為認定被告己○○有罪之唯一證
    據，亦不可相互補強，復有前揭重大瑕疵可指，自難徒憑渠
    2人所述情節，遽認被告己○○為本案之另一共犯，至臻灼
    然。
七、綜上所述，公訴人認被告己○○涉犯未經許可，無故持有制
    式槍枝、子彈及販賣第二級毒品等罪嫌，所舉之證據，尚未
    達於通常一般人均不致有所懷疑之程度，亦無法使本院形成
    被告有罪之心證，此外，本院復查無其他積極證據，足資證
    明被告有公訴人所指之上開犯行，被告之犯行既屬不能證明
    ，原審判決依前揭規定，諭知被告無罪，核無違誤，應予維
    持。
八、原審法院檢察署檢察官就原審判決關於被告己○○部分上訴
    意旨以：被告己○○係經通緝始被迫到案，復經另案共同被
    告辛○○、同案共同被告丁○○迭次證述其參與之事實明確
    ，復有證人戊○○證述被告於94年6月13日下午3時許，以其
    手機與辛○○聯絡拿袋子一事明確。雖嗣後辛○○於原審審
    理時改稱係他人（林明樺，已死亡）交付本案扣案物，而辛○○業因其案件之判決已確定及經過時間已久，應以其先前
    較接近案發時之陳述為接近真實。又同案共同被告丁○○所
    做翻異前詞之陳述，乃翻供以避己刑責，然就被告於94年6
    月初某日，與辛○○、丁○○共同販賣第二級毒品及共同持
    有自動步槍等罪，證人辛○○、丁○○證述之共同內容，足
    證明被告與辛○○、丁○○共同犯意聯絡，分擔將本案扣案
    毒品、槍械等扣案物整理、裝箱，駕駛該車入地下室停放及
    負責聯絡辛○○，提取大量毒品（供販賣）等犯罪行為，茲
    敘述理由如下：
（一）、本件除辛○○經警當場查獲之外，尚有共同正犯丁○○
        及被告己○○在場。
     1、證人即臺中市警察局第二分局警員任雲琦於偵查中證稱
        ：施慶裕所述查緝過程實在，當時下去查槍時，伊有聽
        到辛○○坦承，感覺辛○○要對所有毒品及槍枝擔下，
        當場未提到蘇「豐」（應為豊）仁等語。顯然本案非僅
        辛○○1人獨自犯此罪。
     2、辛○○於查獲當日即94年6月13日下午7時45分警詢中，
        僅供稱來源是朋友，並未積極推諉求卸責：於次日即94
        年6月14日上午8時15分警詢時起，便已供出扣案毒品槍
        械等之來源為蘇「豐」仁，並說明：原未供出係怕害到
        蘇「豐」仁等語，顯然最初辛○○原本不願意輕易供出
        共犯己○○（即蘇豊仁，就一般人均將「豊」字認為係
        「豐」字之簡寫，讀音亦均誤讀為「ㄈㄥ」。），與外
        界失去聯繫下，經過一夜考慮，為取信辦案人員有關其
        主張之不知情車內有毒品、槍械等扣案物，方將蘇「豐
        」仁供出（常情並非認識越久交情便越好）。
     3、本案勘驗之壬○○接見辛○○之錄音光碟譯文中，於95
        年4月7日接見譯文中：「壬○○：做人有的時候，我們
        都、我覺得我們太慈悲啦。」、「辛○○：對阿。」、
       「壬○○：往往慈悲到我們沒有路走阿，阿我知道我覺
        得。」、「辛○○：你這不是這樣想的，這是問心無愧
        就好了，有時候心裡…」（顯然辛○○就其所供扣案物
        之來源係蘇「豐」仁，認為並無虛構或對不起蘇「豐」
        仁之事。）、「壬○○：對阿，我就是想說問心無愧我
        們也是要有一條路可以走阿，嘿嗯啊。」、「辛○○：
        他是另外又犯事情還是最後抓到的？」（辛○○當時主
        觀上應係認丁○○除與彼共犯本案外，是否另外又犯案
        被抓？）
     4、常情如本案大量毒品、槍械等扣案物之重大刑案，辛○○當無隨意將本無共犯關係之蘇豊仁（即被告己○○）
        供出為扣案物來源。而被告己○○亦無平日聊天便有願
        承擔辛○○罪刑之合意，更無至派出所前後始反悔之情
        節，亦非僅消極逃避到庭，蓋被告己○○脫逸警、檢方
        之查證，復遭通緝，顯係畏罪潛逃，雖被告己○○辯稱
        至接到其姐轉寄起訴書方知遭拖累涉本案，然其餘傳票
        及書類等資料，其姐或家人應然亦會轉寄到被告己○○
        手上，被告己○○不能諉為不知。
（二）、辛○○於94年6月14日即供出共犯為蘇「豐」仁，迭次
        於偵查、審理均據實陳述，至95年4月間，其妹壬○○
        至看守所接見，以暗語提及丁○○已遭緝獲，辛○○為
        自己著想（不要太慈悲）及以更深入之事實來取信法院
        相信，其辯稱自始至終主觀上均不知該車內有毒品、槍
        械等扣案物之辯詞為實在。
     1、被告己○○在共犯中屬於與辛○○聯繫接洽之執行角色
        ，有另案證人戊○○證述實在，核與辛○○供述情節相
        符，復有通聯紀錄1份可憑。
     2、在前開接見光碟中，於94年6月12日譯文中，可顯明：
    （1）「壬○○：嗯。阿那個什麼，阿他就在講、在講那個
         啥米、講，他就講臺中這裡的生意阿，小莉就講臺中
         這裡的生意他要吃下來。」、「辛○○：嗯。」：係
         指指丁○○要排除共犯刑責而獨自1人承擔該罪。
    （2）「壬○○：阿吃下來就是不知道說是要吃木頭（音譯
         ）這間、這邊的生意，還是吃不孝（音譯）那邊的生
         意。」、「辛○○：嗯。」：係指綽號「木頭」暗指
         辛○○，而綽號「不孝」暗指被告己○○（即原名蘇
         豊仁），吃「木頭」這間生意或「不孝仔」這間生意
         ，指司法（94年4月14日起，警方詢問時、檢察官內勤
         偵查中及法院羈押庭中均已供出蘇豊仁為扣案物之來
         源）目前已知有辛○○、己○○（當時未到案）涉案
         ，壬○○、辛○○討論關於丁○○要出來作證，是要
         承擔該罪（吃下來）並迴護（吃）哪一邊？（如作證
         辛○○受託寄放，並不知情，則是吃「木頭」這間生
         意）（如作證係自己與辛○○商借場地藏放扣案之違
         禁物，而己○○只被通知開車下去停放，並未告知己○○該車行李箱內有放置何物，則是吃「不孝仔」這
         間生意），顯然丁○○與己○○亦熟識，才會有辛○○與壬○○討論質疑擔心該丁○○吃下來會吃「不孝
         」那邊的生意（指迴護己○○）之情形。
（三）、通觀於辛○○被訴案件中之全部卷證資料，並無「阿倫
        」、「阿清」者；於本案勘驗之壬○○接見辛○○之錄
        音光碟譯文中，亦無所謂該「阿倫」者，僅有於95年4
        月7日接見中，提及阿清1次，僅係綽號，且無特別以暗
        語為代號，顯然與辛○○涉案過程無關聯性，雖有「壬○○：他說那個，下個禮拜。」（疑似有意避開錄音）
        ，亦據被告己○○審理中陳明：94年4月13日以後便未
        再與該「阿清」者聯絡等語，顯然辛○○就該「阿清」
        者，認與其迭次供述之本案犯罪事實客觀內容並無虛偽
        反證之隱情，不怕遭錄音。是顯然無所謂「阿清」者積
        極找無辜之被告己○○出面頂罪之事。
（四）、被告己○○之辯稱：原願意為辛○○頂罪，到寧夏路之
        派出所（準備程序供稱遼寧路之派出所）前，發現該「
        阿清」者只願意提供新臺幣（下同）100萬元作為代價
        ，並不值得云云，與事實及常理不符，純為通緝到案後
        之卸責之詞。
     1、證人辛○○證稱：係於案發前與蘇豊仁聊天時說到萬一
        彼有涉入刑案，要請蘇豊仁幫忙扛起來云云。然94年4
        月13日被警察抓到後便收押禁見，並無管道通知蘇豊仁
        來頂罪。
     2、臺中市○○路行政區域是西屯區○○市○○路之行政區
        為北屯區，均無派出所，而辛○○查獲當時製作94年4
        月13日警詢筆錄之派出所為本案移送之臺中市警察局第
        二分局立人派出所，立人派出所位置在臺中市○區○○
        路1段2號，該分局之轄區亦僅臺中市北區，顯見被告己○○並無臨時奉該「阿清」者電話召至立人派出所前之
        情節。
（五）、被告己○○所辯認識辛○○之時間前後不一，且與事實
        不符，故意迴避與辛○○之十餘年朋友交情，應以辛○○證稱之2人交往情形為實在。
     1、辛○○於94年6月14日上午11時23分警詢時，即證稱己○○係十餘年前，經朋友介紹在臺中縣太平市認識的等
        語，與辛○○在本案審理中證述相符。
     2、被告己○○於97年10月21日原審準備程序中陳稱：於
        94年6月13日，辛○○被抓當時就知道該案，有一個叫
        阿清的朋友打電話叫伊扛這件事情，阿清說警察有監視
        錄影，伊在過去遼寧路派出所前本來說好（答應該阿清
        者），有給他關於伊之個人資料，且打算去辛○○作筆
        錄之警局投案，到派出所與阿清會合時間約下午6、7時
        ，伊只知道辛○○在經營公司，係透過與阿清在泡茶時
        認識辛○○，那時伊剛從南投關毒品7月出來（己○○
        於94年2月24日從南投分監出監）等語。被告再於97年
        12 月3日以證人身分而證稱：係於91、2年間，伊岳母
        因案在高雄監獄服刑，渠到高雄會客，朋友阿清叫伊順
        便也去跟在該高雄監獄服刑之辛○○會客，因而第一次
        見面而認識辛○○。於辛○○假釋後只見過1、2次，平
        時無來往。係到派出所時該阿清者說如果扛下來要給伊
        新臺幣（下同）100萬元云云。被告卻又於同日證稱：
        是於93年7月間執行前約3、4個月認識該阿清者（指93
        年3 月間），該阿清者留下之電話號碼忘記了，伊只知
        道其綽號云云。則該阿清者是否與與壬○○、辛○○所
        述阿清為同一人，已屬可疑，且屬不可查證之幽靈抗辯
        。又被告所述第一次認識吳王春之時間點有：94年2月4
        日左右、91、2年間及93年3月間3種版本。
     3、被告己○○之上開辯詞，顯然不可採信，顯見被告己○○並非透過該阿清者要頂罪，亦非於94年4月13日當日
        經由該阿清者而瞭解案情，且該阿清者亦無必要主動出
        資100萬元要己○○扛下重罪，己○○亦無在電話中並
        未言及代價即貿然同意扛罪並迅速至派出所之必要，而
        是被告己○○與辛○○共同犯罪，逃避司法追緝而通緝
        。且被告己○○瞭解辛○○歷年來司法被訴及服刑之經
        歷，故意迴避本與辛○○有十餘年之交情。
（六）、證人辛○○、丁○○關於購買車之證述，客觀上關鍵事
        項之於證述並無歧異，僅主觀上對事物認知之不同。是
        辛○○、丁○○2人於另案二審之證述，經交互詰問後
        並無歧異不可信之處。
     1、該車係於94年6月份，在南投縣草屯鎮，經證人乙○○
        經手賣出之權利車，此據證人乙○○於臺灣臺中地方法
        院94年度訴字第2998號審理中證述明確，與被告己○○
        之住所南投縣已有相當地緣關係（一般思慮之犯罪人不
        願到不熟知之地點，因為辦事不方便。但多會到相鄰鄉
        鎮籌備供犯罪使用工具，以防被輕易查出）。
     2、證人戊○○在臺灣臺中地方法院94年度訴字第2998號審
        理時證稱：查獲當日15時許，渠在臺中市○○路靠近中
        港路的集集茶坊遇見蘇「豐」仁，當時渠以電話與辛○○聯絡，蘇「豐」仁坐渠旁邊，問渠與何人聯絡，渠說
        與辛○○聯絡，蘇「豐」仁向渠說有事情與被告講，就
        拿起渠電話，渠有聽到蘇「豐」仁請辛○○幫其拿一個
        袋子，並說等一下要到辛○○之公司找辛○○等語，雖
        證人戊○○未聽見袋內裝有何物或未聽見被告己○○於
        電話中有提起手提箱，然此僅屬犯罪人之間之默契、暗
        語，或證人戊○○未特別全程偷聽被告己○○與辛○○
        之交談，此亦符合人之常情，亦顯見證人戊○○證述於
        94年4月13日下午3時左右，被告己○○與辛○○之電話
        聯繫一情為事實。
     3、證人辛○○與證人丁○○之證述，關於購買車之證述，
        客觀上關鍵事項之於證述並無歧異，僅主觀上對事物認
        知之不同。
     (1)共同被告丁○○在臺灣高等法院臺中分院95年度上訴字
        第391號審理中，於95年7月5日（在臺灣高雄監獄另案
        執行中，以遠距視訊方式進行審理）證稱：「（辯護人
        ：車號Ｗ4-4857號是誰的？）託辛○○買的。（辯護人
        ：這部車平常何人在使用？）我在使用。（辯護人：為
        何要放在辛○○公司地下室停車位？）我在臺中沒有地
        方放，因我要出國，所以把東西都藏在車內。（辯護人
        ：車子停在地下室，你有把藍色手提箱的東西拿出來嗎
        ？）蘇豐仁下去動了什麼，我不知道，他沒有跟我講。
        …（檢察官：扣案的東西都是你的嗎？）是的。（檢察
        官：這個箱子有無可以上鎖裝置？）我叫蘇豐仁去買，
        他沒有跟我說是否有上鎖裝置。（檢察官：你原來扣案
        的槍彈、藥丸是放在其他箱子，後來蘇豐仁又放在其他
        箱子？）移箱子是蘇豐仁去移的，我只是把車子開去寄
        放在辛○○那邊。之前在家裡請蘇豐仁把東西放在這個
        箱子。（檢察官：蘇豐仁把東西放在箱子，還有何人一
        起去做？）還有我。」、「（審判長：你說查獲的槍、
        搖頭丸的車是你寄託在他的停車場？）  我把車子停在
        他公司的停車場。（審判長：你有停過車在他公司的停
        車場嗎？）我叫蘇豐仁開下去的。（審判長：後來開下
        去後，你們如何離開？）我跟蘇豐仁兩個走到巷口，事
        先就叫人家開車在那邊等。（審判長：買了車多久，你
        就把扣案的槍跟搖頭丸放進車內）？車子交給我之後，
        我就把槍彈、搖頭丸裝進去了，是開回去南部裝，裝了
        之後，我當天就把車開去他公司地下室寄放。」等語。
        （見該院卷第239至244頁、第248至253頁）。
     (2)證人辛○○以該案被告身份於該院供陳：「（審判長問
        被告：最早你剛到案都沒有提到丁○○這個人，他剛才
        又提到是他託你去買查獲的這部車，你去說車主是誰，
        你不知道？）車子是蘇豐仁去買的。．．．（審判長；
        剛剛證人又提到說他有來寄放車子，你以前也沒有提到
        ？）他跟蘇豐仁來找我，我不知道他全名什麼，我知道
        他在跑路，所以沒有辦法提供他是誰，我想只要有蘇豐
        仁就夠了。（審判長：剛剛丁○○說94年有來找你，何
        事找你？）他跟蘇豐仁到公司找我泡茶，問我哪裡可以
        停放車輛，我告訴他地下室可以停放。（審判長：你說
        蘇豐仁他們來寄放車輛，多久後被警察查獲？）約一個
        禮拜。（審判長：你說放有手提箱的車，是蘇豐仁他們
        寄放在你公司的停車場，車子如何開到停車場？）我叫
        蘇豐仁自己開下去，我跟丁○○在公司喝茶，公司在七
        樓的大樓的一樓，停車場在地下室，是平面停車位，由
        昇降機起降。（審判長：你剛才說這部車是蘇豐仁去買
        的？）他要寄放車子時，我看到車子很爛，隨口問他，
        他說他去買的。丁○○之前有叫我去找車子，因他在跑
        路，我不想介入，就跟蘇豐仁說，買車子的事情，你自
        己去買就好。」等語（見該院卷第244至248頁）。
     (3)是前開辛○○、丁○○之證述，主觀上是誰叫蘇「豐」
        仁（即被告己○○）開下去地下室，或有各自認知之不
        同，然客觀上係蘇「豐」仁開車下去地下室停放，則屬
        客觀之事實。至於該車最初原訂由誰去買，或實際上由
        誰去購買，2人證述並無歧異，亦共指該車最後由蘇「
        豐」仁負責，亦為相符。原審判決諭知被告己○○無罪
        不當，請求撤銷原審判決關於己○○部分之判決。
九、經查：
  １、證人戊○○業於本院上開審理時明確證稱其於原審所證係
      偽證，而辛○○亦於原審一再證稱：己○○並未涉案等語
      （見原審卷(二)第155頁反面），同案被告丁○○亦於原審
      證稱：完全不認識被告己○○等語（見原審卷(二)第160頁
      反面），原審法院檢察署檢察官仍執戊○○於原審所為之
      證詞，認定被告己○○涉犯本案，顯無理由。
  ２、證人即臺中市警察局第二分局警員任雲琦雖於偵查中證稱
      ：施慶裕所述查緝過程實在，當時下去查槍時，伊有聽到
      辛○○坦承，感覺辛○○要對所有毒品及槍枝擔下，當場
      未提到蘇「豐」（應為豊）仁等語。證人任雲琦既稱查獲
      之初，當場辛○○並未提到被告己○○，反足證明被告己○○並未涉本件犯行，上訴意旨執證人任雲琦上開證述為
      不利於被告己○○之認定，顯屬推測之詞，並無足採。
      雖94年6月14日上午8時15分警詢時，辛○○供出扣案毒品
      槍械等之來源為蘇「豐」仁，並說明：原未供出係怕害到
      蘇「豐」仁等語，惟辛○○嗣後於原審審理時已堅決否認
      上情，參以證人戊○○於本院所證以及同案被告丁○○所
      述，辛○○上開警詢所指，已無可採，上訴意旨仍以辛○○警詢所述，為被告己○○涉犯本案之主要論據，已非可
      採。
  ３、另依壬○○95年4月7日接見辛○○之錄音光碟譯文，隻字
      未提及被告己○○，上訴意旨執錄音光碟譯文認辛○○供
      稱扣案物之來源係蘇「豐」仁，並無虛構或對不起蘇「豐
      」仁之事，顯係憑空推測之詞，亦無足採。
  ４、本案毒品、槍械等扣案物數量眾多，辛○○於原審亦明確
      供稱係因欲脫罪始於警詢供稱本件Ｗ４─4857號車輛係被
      告己○○所有，上訴意旨未觀及此認扣案數量甚大，辛○○應無無端供出被告己○○之理，亦有誤會。另扣案槍、
      毒數量均屬鉅大，被告己○○不願頂罪，與常理並無何違
      背之處。
  ５、被告己○○雖經通緝到案，惟其已明確供稱係接到其姐轉
      寄起訴書方知遭拖累涉本案等語，是本案顯無從以被告己○○係經通緝始到案，為不利於被告己○○之認定。
  ６、又前開94年6月12日接見光碟譯文中，僅載稱：（1）「壬○○：嗯。阿那個什麼，阿他就在講、在講那個啥米、講
      ，他就講臺中這裡的生意阿，小莉就講臺中這裡的生意他
      要吃下來。」、「辛○○：嗯。」（2）「壬○○：阿吃
      下來就是不知道說是要吃木頭（音譯）這間、這邊的生意
      ，還是吃不孝（音譯）那邊的生意。」、「辛○○：嗯。
      」等語，姑不論其語意不明，雖依壬○○證稱係指要丁○○頂罪，惟此與被告己○○毫無瓜葛，上訴意旨以上開譯
      文認定被告己○○涉犯本案，顯屬無據。
  ７、辛○○於原審即明確證稱：「阿清是我朋友」（見原審卷
      (二)第156頁），壬○○亦於原審證稱：「我認識（阿倫）
      是因為我哥哥的關係」（見原審卷(二)第158頁）、「出事
      當天阿清有來警察局」（見原審卷(二)第160頁）、而丁○○亦於原審審理時證稱：「阿倫有跟我說」（見原審卷(二)
      第163頁反面）、且被告己○○於原審證稱：阿清打電話
      與其聯絡等情（見原審卷(二)第199頁反面），上訴意旨認
      本件並無「阿清」、「阿倫」之人，亦非可採。
  ８、原審認定本件並無積極證據足資證明被告己○○涉犯本案
      ，業經詳述其理由如上，原審法院檢察署檢察官就本件上
      訴所指各節，顯均無理由，自應駁回原審法院檢察署檢察
      官就原審判決關於被告己○○部分之上訴。
丙、本案證人戊○○既於本院審理時證稱其於臺灣臺中地方法院
    94 年度訴字第2998號審理時證稱：查獲當日15時許，渠在
    臺中市○○路靠近中港路的集集茶坊遇見蘇「豐」仁，當時
    渠以電話與辛○○聯絡，蘇「豐」仁坐渠旁邊，問渠與何人
    聯絡，渠說與辛○○聯絡，蘇「豐」仁向渠說有事情與被告
    講，就拿起渠電話，渠有聽到蘇「豐」仁請辛○○幫其拿一
    個袋子，並說等一下要到辛○○之公司找辛○○等語，係偽
    證，則證人戊○○顯已就本案重要關係事項於臺灣臺中地方
    法院審判中為虛偽之陳述，顯涉有偽證罪嫌，應由檢察官另
    行偵辦，併此敘明。
據上論結，應依刑事訴訟法第368條第369條第1項、第364條、第
299條第1項前段，（98年5月20日修正前）毒品危害防制條例第4
條第2項、第18條第1項前段、第19條第1項，刑法第2條第1項前
段、第11條、第28條、第47條第1項、第55條、第42條第3項（修
正前）、第51條第5款（修正前）、第38條第1項第1款，判決如
主文。
本案經檢察官甲○到庭執行職務。
中    華    民    國    98    年    5     月    26    日
            刑事第二庭    審判長法  官  李  璋  鵬
                                法  官  胡  森  田
                                法  官  胡  忠  文
以上正本證明與原本無異。
檢察官及丁○○，均得上訴。
己○○不得上訴。
如不服本判決應於收受送達後10日內向本院提出上訴書狀，其未
敘述上訴之理由者，並得於提起上訴後10日內向本院補提理由書
（均須按他造當事人之人數附繕本）「切勿逕送上級法院」。
                                書記官  許  麗  花
中    華    民    國    98    年    5     月    26    日
附表：
┌──┬──────────┬──────────────────────┐
│編號│名稱及數量          │備註                                        │
├──┼──────────┼──────────────────────┤
│  │第二級毒品MDMA19包  │編號A1至A16 部分【驗前總毛重：8,911 公克，扣│
│    │                    │除鑑定用罄之2 公克，驗餘毛重：8,909 公克（內│
│    │                    │含包裝袋16只總重約208 公克）】，外觀均為相同│
│    │                    │形態之黃色圓形藥錠，正面印有「D ＆G 」之圖案│
│    │                    │。                                          │
│    │                    ├──────────────────────┤
│    │                    │編號A17 至A19 部分【驗前總毛重：1,337 公克，│
│    │                    │扣除鑑定用罄之2 公克，驗餘毛重：1,335 公克（│
│    │                    │內含包裝袋3 只總重約39公克）】，外觀均為相同│
│    │                    │形態之紅色圓形藥錠，正面印有「Ｍercedes －Ｂ│
│    │                    │enz 汽車標誌」之圖案。                      │
├──┼──────────┼──────────────────────┤
│  │AK47自動步槍1 支（含│槍枝管制編號0000000000，係AK47型口徑7.62㎜制│
│    │彈匣2 個）          │式半自動、全自動來復槍（即步槍），槍上未發現│
│    │                    │足資辨識國號、廠牌之文字或記號，機械性能良好│
│    │                    │，可擊發同口徑制式子彈，具有殺傷力。        │
├──┼──────────┼──────────────────────┤
│  │CZ75手槍1 支（含彈匣│槍枝管制編號0000000000，係捷克CZ廠75型口徑9 │
│    │3個）               │㎜制式自動手槍，槍管內具6 條右旋來復線，機械│
│    │                    │性能良好，可擊發同口徑制式子彈，具有殺傷力。│
├──┼──────────┼──────────────────────┤
│  │克拉克19手槍（含彈匣│槍枝管制編號0000000000，係奧地利GLOCK 廠製19│
│    │4個）               │型口徑9 ㎜制式自動手槍，機械性能良好，可擊發│
│    │                    │同口徑制式子彈，具有殺傷力。                │
├──┼──────────┼──────────────────────┤
│  │轉輪手槍2 支        │槍枝管制編號0000000000，係菲律賓ARMSCOR 廠  │
│    │                    │202 型口徑0.38吋制式轉輪手槍，槍管內具6 條右│
│    │                    │旋來復線，機械性能良好，可擊發口徑0.38吋制式│
│    │                    │子彈，具有殺傷力。                          │
│    │                    ├──────────────────────┤
│    │                    │槍枝管制編號0000000000，係菲律賓SQUIRE SBIM │
│    │                    │GHAM  廠製M100P 型口徑0.38吋制式轉輪手槍，槍│
│    │                    │管內具6 條左旋來復線，機械性能良好，可擊發口│
│    │                    │徑0.38吋制式子彈，具有殺傷力                │
├──┼──────────┼──────────────────────┤
│  │AK47自動步槍子彈72顆│均係口徑7.62mm制式子彈                      │
│    │（其中經試射3 顆）  │                                            │
├──┼──────────┼──────────────────────┤
│    │                    │口徑9mm 制式子彈126顆（其中經試射9 顆）     │
│  │90手槍子彈127顆     ├──────────────────────┤
│    │                    │土造子彈1 顆，具直徑約9mm 之金屬彈頭，經試射│
│    │                    │擊發，具有殺傷力。                          │
├──┼──────────┼──────────────────────┤
│  │制式轉輪手槍19顆    │均係口徑0.38吋制式子彈                      │
│    │（其中經試射4顆）   │                                            │
├──┼──────────┼──────────────────────┤
│  │霰彈槍子彈102顆     │係12GAGUE制式子彈，均具有殺傷力             │
├──┼──────────┼──────────────────────┤
│  │45手槍子彈41顆      │係口徑0.45吋制式子彈，均具有殺傷力          │
└──┴──────────┴──────────────────────┘
附錄本案論罪科刑法條：
（98年5月20日修正前）毒品危害防制條例第4條第2項：
製造、運輸、販賣第二級毒品者，處無期徒刑或7 年以上有期徒
刑，得併科新臺幣7百萬元以下罰金。
槍砲彈藥刀械管制條例第7條第4項
未經許可，持有、寄藏或意圖販賣而陳列第1 項所列槍砲、彈藥
者，處5 年以上有期徒刑，併科新台幣1 千萬元以下罰金。
槍砲彈藥刀械管制條例第12條第4項
未經許可，持有、寄藏或意圖販賣而陳列子彈者，處5 年以下有
期徒刑，併科新台幣300 萬元以下罰金。


司法院資訊處製作；財團法人民間司法改革基金會備份。
